

Gustavo CampeloJunior Product Designer

Santos - SP, Brasil

gustavocampelods@gmail.com gustavocampelo.github.io linkedin.com/in/gustavocampelo +55 (13) 98149-8890

Designer de UX/UI com 3 anos de experiência na criação de interfaces intuitivas, jornadas de usuário eficientes e sistemas de design coesos para produtos digitais. Apaixonado por acessibilidade e design de interação, busco aplicar minhas habilidades na construção de soluções que gerem impacto positivo para os usuários. Busco uma oportunidade em empresas que valorizem a experiência do usuário para contribuir com minhas habilidades e continuar aprendendo.

EXPERIENCIA

Product Designer (Freelancer)

R2R Eventos

São Paulo, SP | Nov 2023 - Abr 2024

- Projetei e desenvolvi um software de gestão interna, otimizando o gerenciamento de clientes e o controle de estoque de equipamentos, implementando um Design System para garantir a consistência da interface e a usabilidade em todas as funcionalidades.
- Conduzi um projeto de rebranding, incluindo a criação de um novo logotipo e um guia de estilo completo, que serviu como base para o Design System da empresa. O guia definiu a paleta de cores, tipografia, iconografia e outros elementos visuais, garantindo a coerência da marca em todas as plataformas.

UI/UX Designer (Estágio)

Limelocker

São Paulo, SP | Jul 2022 - Jul 2023

- Desenvolvi protótipos de alta fidelidade e interfaces de usuário para aplicativos mobile e web no Figma, alinhados às diretrizes visuais e padrões da empresa.
- Criei websites responsivos utilizando WordPress, incluindo o desenvolvimento de temas e plugins personalizados, garantindo aderência à identidade visual corporativa.
- Atuei como desenvolvedor low-code, empregando Flutterflow para projetar e implementar aplicações mobile e web, assegurando consistência visual e funcional com os padrões da marca.

FORMAÇAO

Técnologo em Análise e Desenvolvimento de Sistemas

FATEC Rubens Lara - Baixada Santista • Santos, Brasil • Fev 2021 - Fev 2024

Técnico em Análise e Desenvolvimento de Sistemas

ETEC Doutora Ruth Cardoso • São Vicente, Brasil • Mar 2020 - Jun 2021

CERTIFICAÇÃO

UX Research • Udemy

(Remoto) • Mar 2024

PRO FIGMA - UI Design • Udemy

(Remoto) • Nov 2023

Scrum Fundamentals Certified

(Remoto) • Nov 2021

Backend com Java • DIO

(Remoto) • Mai 2024

CONHECIMENTO

Product Design

Design System

UX Strategy

Product Management

DesignOps

Agile methodologies

Design Sprint

Wireframing

Rapid Prototyping

Development Methods

Acessibilidade

Responsividade

Testes de Usabilidade

FERRAMENTAS

Figma, Miro, Sketch, Flutterflow, Adobe XD, Maze, WordPress, Notion, Postman, Google Analytics, Photoshop, Ilustrator

OUTRAS SKILLS

HTML, CSS, JavaScript, PHP, React, Java Backend

IDIOMA

Português (Nativo) Inglês Espanhol

INTERESSES E HOBBIES

Action Figures
Animais

E-Sports

Música